# Julio Orellana

(+502) 5012-0433 Guatemala, Guatemala Julioes134@outlook.es

## TECNICO IT y DESARROLLADOR WEB

#### PERFIL

3 años de experiencia en Soporte Informático, mantenimiento y soluciones a hardware y software, configuración de redes, Microsoft office, especializado en sistemas Windows realizando optimizaciones, configuraciones o soluciones.

1 año de experiencia en Desarrollo Web Back-end y Front-end, dominio total de HTML, CSS JAVASCRIPT, MongoDB y PostgreSQL junto a librerías y frameworks como Node y React.

## **Colegio Elim**

### Técnico en mantenimiento | Enero 2021 - Diciembre 2021

Tareas realizadas: Mantenimiento preventivo de hardware y software a computadoras de sobremesa, instalación de sistemas y activación de programas para su utilización.

# Técnico Independiente

# EXPERIENCIA PROFESIONAL

# Técnico IT General | 2020 - Activo

Tareas realizadas: Mantenimiento preventivo y correctivo de hardware y software a Portátiles, Sobremesas y consolas. Soporte IT remoto. Instalación de software remoto. Instalación de red doméstica y empresarial.

#### **Freelance**

### Desarrollador Junior Web Full-Stack | 2022 - Activo

Tareas realizadas: Desarrollo de aplicaciones web dinamicas junto a configuración de producción en bases de datos, trabajos para entornos UI y UX.

Ingeniería en Ciencias de Computación

Universidad del Valle de Guatemala | 2024 - Actual, Guatemala, Guatemala

**Diversificado** 

Centro educativo el Bosque | 2022 - 2023, Escuintla, Guatemala

#### **EDUCACIÓN**

#### **Soporte IT y Ofimático**

INTECAP | 2022 - 2022, Escuintla, Guatemala

**Networking Essentials** 

INTECAP | 2022 - 2022, Escuintla, Guatemala

Técnico en mantenimiento y soporte informático.

INTECAP | 2022 - 2022, Escuintla, Guatemala

**HABILIDADES** 

Office | Windows | MacOS | Trabajo en equipo | Excel | Creatividad | Puntualidad | Compromiso | Aprendizaje | Iniciativa | Redes | Soporte | Soporte telefonico | MongoDB | JavaScript | SQL | Git | Vue | React.js | Node.js | Angular | C#

**IDIOMAS** 

Español: Nativo Inglés: Intermedio